# 请教

提问人：小学生 LJH 时间：2010-11-12 18:50:37
各位资深的老师，大家好。 有个问题我很困惑，一个单位A能控制另一个单位B，但A对B没有投资，那么A能否将B的利润作为投资收益并入A公司呢？

回答人：chenyiwei
这种情况要根据具体情况判断的,即通过什么方式实现控制。 一般情况下，没有投资关系而可以控制，一般是通过受托管理并享有或承担大部分经营损益来实现的，这时取得的收益在法律形式上一般为管理费收入。